【裁判字號】    97,訴,1432
【裁判日期】    971031
【裁判案由】    毒品危害防制條例
【裁判全文】
臺灣基隆地方法院刑事判決              97年度訴字第1432號
公  訴  人  臺灣基隆地方法院檢察署檢察官
被      告  甲○○
上列被告因毒品危害防制條例案件，經檢察官提起公訴（97年度
毒偵字第2057號），被告於準備程序進行中，就被訴事實為有罪
之陳述，經本院合議庭裁定由受命法官獨任進行簡式審判程序，
判決如下：
    主  文
甲○○施用第一級毒品，處有期徒刑柒月。
    事  實
一、甲○○前因施用第一級毒品海洛因案件，經觀察、勒戒後，
    認有繼續施用之傾向，經本院以91年度毒聲字第340 號裁定
    ，令入強制戒治處所施以強制戒治，於民國91年4 月17日入
    所執行，於91年9 月17日停止戒治而出監，所餘戒治期間付
    保護管束，嗣經本院以91年度毒聲字第1081號裁定撤銷停止
    戒治，於93年3 月23日執行完畢釋放，由臺灣基隆地方法院
    檢察署檢察官於93年4月1日以93年度戒毒偵字第14號為不起
    訴處分確定。復又因施用第一級、第二級毒品案件，經臺灣
    高等法院於94年5月17日以94年上訴字第184號判決判處有期
    徒刑1年(甲)、8月(乙)，應執行有期徒刑1年6月確定；又因連續
    施用第一級毒品海洛因案件，由本院於94年9月14日以94 年
    度訴字第667號判決判處有期徒刑1年(丙)確定；再因施用第一
    、二級毒品案件，經本院以94年度訴字第1073號判決處有期
    徒刑1年(丁)、8月(戊)，應執行有期徒刑1年6月確定；又因犯詐
    欺案件，經本院以94年度易字第153號判決處有期徒刑5月(己)
    確定，前開(甲)、(乙)、(丙)案經減刑並合併定應執行有期徒刑11
    月確定，(丁)案經減刑為有期徒刑6 月確定，(戊)、(己)案則經減
    刑並合併定應執行有期徒刑9 月確定，前開各罪合併執行，
    於97年3月28日假釋出監並付保護管束，於97年9月23日假釋
    期滿（不構成累犯）。
二、詎猶不知悔改，又基於施用第一級毒品海洛因之犯意，於97
    年7月24日晚上10時許，在其基隆市○○區○○路640巷31之
    1 號住處，以將第一級毒品海洛因摻水注入針筒內，以注射
    靜脈血管之方式，施用海洛因1 次（起訴書誤載被告施用毒
    品之時間、地點、方式，業經蒞庭檢察官當庭更正）。嗣於
    同年7 月25日經臺灣基隆地方法院檢察署觀護人室於通知採
    集尿液送驗結果，呈鴉片類陽性反應，而悉上情。
三、案經臺灣基隆地方法院檢察署觀護人室報請臺灣基隆地方法
    院檢察署檢察官自動檢舉偵查起訴。
    理  由
一、本件被告所犯者非為死刑、無期徒刑、最輕本刑為3 年以上
    有期徒刑之罪或高等法院管轄第一審案件，其於準備程序進
    行中，先就被訴事實為有罪之陳述，經告知其簡式審判程序
    之旨，並聽取公訴人及被告之意見後，本院依刑事訴訟法第
    273條之1第1 項之規定，裁定由受命法官獨任進行簡式審判
    程序，且依同法第273條之2規定，簡式審判程序之證據調查
    ，不受第159條第1項、第161條之2、第161條之3、第163 條
    之1及第164條至第170條規定之限制，合先敘明。
二、前揭犯罪事實，業據被告於本院準備程序及審理時坦承不諱
    ，又經被告同意，為警查獲後所採集之尿液經送驗後，呈現
    嗎啡、可待因陽性反應，此有臺灣基隆地方法院檢察署受保
    護管束人尿液檢體監管紀錄表、台灣檢驗科技股份有限公司
    濫用藥物檢驗報告各乙份（見97年度偵字第2057號卷第5 頁
    、第6 頁）附卷可稽，且參之以酵素免疫分析或薄層定性分
    析等方式為初步篩檢者，檢驗結果雖有相當程度偽陽性之可
    能，然以氣（液）相層析、質譜分析之儀器為交叉確認者，
    檢驗結果出現偽陽性之機率則極低，因而具有公信力，核足
    為對涉嫌人不利之認定；尤以「毒品施用後於尿液、血液中
    可檢出之最大時限，與施用劑量、施用頻率、施用方式、施
    用者飲水量之多寡、個人體質、代謝情況、檢體收集時間點
    及所用檢測方法之靈敏度等因素有關，因個案而異。依據
    Clarke'sIsol at i on Identification of Drugs第二版記
    載，血液中藥物之半衰期（濃度減半所需時間）分別為古柯
    鹼0.7-1.5小時、海洛因3 分鐘（其代謝物為嗎啡2-3小時）
    、嗎啡2-3小時、大麻20-36小時、安非他命12小時（當尿液
    偏酸性時，為4- 8小時）、甲基安非他命9小時、Ketamine
    2-4小時，而MDMA約8.49小時。一般於尿液中可檢出之最大
    時限，古柯鹼為施用後1-4 天、海洛因2-4天、嗎啡2-4天、
    大麻1-10天、安非他命1-4 天、甲基安非他命1-5天、MDMA
    1-4天、MDA 1-4天、Ketamine2-4天。」此曾經行政院衛生
    署藥物食品檢驗局以92年7月23日管檢字第0920005609號函
    釋在案，足認被告自白與犯罪事實相符，其犯罪事證明確，
    犯行洵堪認定，應依法論科。
三、查海洛因係毒品危害防制條例第2 條第2項第1款所定之第一
    級毒品，核被告所為係犯毒品危害防制條例第10條第1 項之
    施用第一級毒品罪。被告持有第一級毒品海洛因之低度行為
    ，應為施用第一級毒品之高度行為所吸收，不另論罪。爰審
    酌被告曾有施用毒品之前科仍不知戒除，惟犯罪後坦承犯行
    ，且所犯之施用毒品犯行乃戕害自己身心健康，並未危及他
    人等一切情狀，量處如主文所示之刑。
據上論斷，應依刑事訴訟法第273 條之1 第1 項、第299 條第1
項前段，毒品危害防制條例第10條第1項，判決如主文。
本案經檢察官乙○○到庭執行職務。
中    華    民    國    97    年    10     月  31     日
                  刑事第四庭法  官   周霙蘭
以上正本證明與原本無異。
如不服本判決應於收受本判決後10日內向本院提出上訴書狀，其
未敘述上訴理由者，並得於提起上訴後10日內向本院補提理由書
狀（均須按他造當事人之人數附繕本）「切勿逕送上級法院」。
中    華    民    國    97    年    10     月  31     日
                            書記官   呂明龍
附錄本案所犯法條：
毒品危害防制條例第10條：
I施用第一級毒品者，處 6 月以上 5 年以下有期徒刑。
II施用第二級毒品者，處 3 年以下有期徒刑。


司法院資訊處製作；財團法人民間司法改革基金會備份。
